# Saulo Andrés Carmona Toro

Matemático



#### Información

Fecha de Enero 5, 1982 en Medellín (Colombia) Nacimiento

Libreta Segunda clase, Districto 27 Militar

Dirección de Calle 3E N 79B-54, Belén Rincón Residencia

Correo saulocarmonatoro@gmail.com Electrónico

#### Perfil

#### Matemático

Matemático de la Universidad de Antioquia. Durante mi periodo universitario obtuve conocimientos en cálculo, análisis matemático, variable compleja, álgebra, álgebra homológica, representaciones de álgebras, álgebras no asociativas, álgebras de Koszul, análisis funcional. También domino los lenguajes de programación Python, Java, MatLab y tengo un buen dominio de Latex. Tengo un buen gusto por todo lo relacionado con ciencia, soy muy crítico en cuanto al conocimiento y soy muy dedicado. En el campo laboral, trabajé 3 años como guía de un museo de divulgación de las ciencias, fuí monitor en la Universidad de Antioquia del curso de introducción al cálculo, trabajé como tallerista también de divulgación de las ciencias con la gobernación de Antióquia y Parque Explora. Trabajé como docente de la universidad del Quindío durante 5 años. También trabajé como docente en el colegio Nuestra Señora del Rosario de Chiquinquirá y actualmente soy docente del colegio Parroquial Emaús. En el campo académico, tengo un diplomado de programación en Java, un curso de variables y estructuras de contról en Python y actualmente, hago un curso con MINTIC de desarrollo web usando utilizando lenguajes de programación como Python y Java.

## Habilidades Computacionales

Lenguajes JAVA, PYTHON, MatLab, LATEX, SQL.

Plataformas Unix, Linux, Windows

Herramientas Eclipse IDE, Visual Studio Code IDE, Spyder IDE, Git, GitHub, Matlab, MySQL

#### Experiencia

Laboral

2022-actual **Docente**, Colegio Nuestra Señora del Rosario de Chiquinquirá, Medellín, Colombia.

Ocupo el cargo de docente de tiempo completo, dictando matemáticas en los grados sexto, octavo y noveno.

2022 **Docente**, Colegio Parroquial Emaús, Medellín, Colombia.

Ocupé el cargo de docente de tiempo completo, dictando matemáticas en los grados sexto, séptimo, octavo y noveno hasta el 17 de junio.

2019-2021 **Docente**, Colegio Nuestra señora del Rosario de Chiquinquirá, Medellín, Colombia.

Ocupé el cargo de docente de tiempo completo, dictando matemáticas en los grados sexto, séptimo, octavo y noveno hasta el 27 de septiembre.

2018-2019 **Docente Ocasional**, *Universidad del Quindío*, Armenia, Colombia.

Ocupé el cargo de docente ocasional, tiempo completo, dictando los cursos de geometría y trigonometría, cálculo integral y ecuaciones diferenciales ordinarias.

2015-2021 **Docente de cátedra**, *Universidad del Quindío*, Armenia, Colombia.

Desde el añ 2015, me desempeñé como docente de cátedra de la Universidad del Quindío, con un promedio de 15 horas semanales, dictando cursos como: Cálculo I, II y III, Matemáticas Operativas, Estadística, Diseño de Experimentos, Ecuaciones Diferenciales, Geometría y Trigonometría, Álgebra Lineal, entre otros.

2013-2014 Tallerista, Parque Explora, Medellín, Colombia.

Trabajé en el Parque Explora como tallerista de divulgación en ciencias con un total de 48 horas semanales. Mi labor consistió en realizar talleres de ciencias en diferentes colegios de públicos del departamento de Antióquia.

2010-2013 **Guía**, *Parque Explora*, Medellín, Colombia.

Trabajé como guía en el Parque Explora y mi labor consistió en guiar rutas temáticas relacionadas con física y biología.

2012-2013 **Docente**, *INTEC*, Itaguí, Colombia.

Trabajé como docente en INTEC líderes, desde el 01 de octubre del 2012 hasta 17 de abril de 2013. Dicté los cursos de Matemáticas y Física del Clei 4, hasta el Clei 6.

#### **Others**

2013 Monitor, Universidad de Antioquia, Medellín, Colombia.

Durante un semestre fuí monitor del curso de introducción al cálculo con un promedio de 10 horas semanales laboradas.

#### Educación

2022 **Diplomado Programación Básica en Lenguaje Java**, MINTIC y la Universidad de Antioquia, Medellín, Colombia.

El diplomado está basado en variables y estructuras de contról, funciones e introducción a la programación orientada a objetos. Con una duración de 200 horas.

2022 **Diplomado Fundamentos de programación en Python**, *MINTIC y la Universidad de Antioquia*, Medellín, Colombia.

El diplomado está basado en variables y estructuras de contról, manejo de librerías, funciones, manejo de archivos e introducción a la programación orientada a objetos. Con una duración de 200 horas.

2022 **Curso de programación en Python**, SENA, Medellín, Colombia.

El curso está basado en variables y estructuras de contról en el lenguaje Python con una duración de 48 horas.

2022 **Diplomado de programación en Java**, *Politécnico de Colombia*, Medellín, Colombia.

El diplomado está basado en herramientas básicas de programación en el lenguaje Java, con temáticas básicas y hasta programación orientada a objetos con una duración de 120 horas.

2021 **CURSO ESPECIALIZADO EN PYTHON-DJANGO** , *La U.T. VIEW Foundation y Comfenalco Antioquia*, Medellín, Colombia.

Curso de conceptos básicos de programación en Python y en el Framework Django, con una intensidad de 120 horas.

2021 DIPLOMADO EN ESTRATEGIAS DIDÁCTICAS DE PEDAGOGÍA CONCEPTUAL PARA EL DESARROLLO DE COMPETENCIAS LECTORAS E INTELECTUALES, Fundación Internacional de Pedagogía Conceptual Alberto Merani, Medellín, Colombia.

Diplomado basado en el programa de mejoramiento de la calidad pedagógica "Lectores Competentes", con una intesidad de 120 horas.

2003-2014 Matemáticas, Universidad de Antioquia, Medellín, Colombia.

Título obtenido en la facultad de Ciencias Exactas y Naturales, el trabajo de grado tuvo énfasis en probar algunas propiedades de las álgebras de Koszul, directed by Ph. D. Jesús Alonso Ochoa.

1994-1999 **Bachiller académico**, *Liceo Octavio Harry*, Medellín, Colombia. Título obtenido en el Liceo Octavio Harry, calle  $10~\rm N^{\circ}$  72-65

### Congresos

- 2013 Asistente al congreso colombiano de matemáticas, Universidad del Norte de Barranquila, Colombia, del 15 al 19 julio 2013.
- 2012 CIMPA Research Assistant School, Hotel Cartagena Plaza, Cartagena de Indias, Colombia, del 4 al 16 marzo 2012
- 2011 Asistente al 7th Congreso Latino Americano de Biología Matemática, Universidad del Quindio, Armenia, Colombia del 8 al 12 agosto 2011.
- 2010 Asistente al ALTENCOA4, Pedagógica y tecnológica de Colombia, Tunja, Colombia 31 mayo al 4 de junio, 2010

### Referencias personales

Alejandro **Docente académico**, *Universidad de Antioquia*, Medellín, Colombia.

Sanchez Yalí Magister en Matemáticas

3007697030

Luz Dary Secretaria del Instituto de Mathemáticas, Universidad de Antioquia, Medellín, Colombia.

Buitrago Secretaria de servicios del instituto de Matemáticas

2195642

Carlos Mario Docente académico, Universidad de Antioquia, Medellín, Colombia.

Álvarez Días Matemático de la Universidad de Antioquia

3122234237

Luz Marcela Docente aspirante, Universidad de Medellin, Medellín, Colombia.

Restrepo Ingeniera Industrial de la Universidad de Antioquia

Tamayo 300603004

Cesar Pareja Coordinador administrativo, Parque Explora, Medellín, Colombia.

Ingeniero de Desarrolo de la Universidad de Medellín

3006567667